臺灣臺中地方法院刑事判決
111年度原訴字第39號
公  訴  人  臺灣臺中地方檢察署檢察官
被      告  莊治家


選任辯護人  吳佩書  律師（法扶律師）
上列被告因違反毒品危害防制條例案件，經檢察官提起公訴（11
1年度偵字第1233、4089號），本院判決如下：
    主    文
甲○○共同販賣第三級毒品而混合二種以上毒品，處有期徒刑參年
捌月；如附表一所示之物沒收。
    犯罪事實
一、甲○○明知愷他命（Ketamine）、甲基-N,N-二甲基卡西酮（M
    ethyl-N,N-Dimethylcathinone）、3,4-亞甲基雙氧苯基乙
    基胺丁酮（Eutylone）、硝甲西泮（Nimetazepam）均係毒
    品危害防制條例所列管之第三級毒品，硝西泮（Nitrazepam
    ）則屬毒品危害防制條例所列管之第四級毒品，未經許可，
    均不得擅自販賣，竟意圖營利，與李佳澔、洪偉翔、江嘉欣
    等人，共同基於販賣第三級毒品及販賣混合第三、四級毒品
    之犯意聯絡，先由該集團成員於民國110年10月20日晚間，
    使用微信暱稱「春水堂」與劉韋辰聯繫毒品交易事宜後，即
    推由甲○○於同日晚上10時20分許，駕駛車牌號碼000-0000號
    自用小客車，至臺中市中區自由路與民族路交岔路口處，以
    新臺幣9,800元之代價，販賣第三級毒品愷他命1包、含第三
    級毒品甲基-N,N-二甲基卡西酮成分之彩色包裝毒品咖啡包7
    包、含第三級毒品3,4-亞甲基雙氧苯基乙基胺丁酮、第三級
    毒品硝甲西泮、第四級毒品硝西泮等成分之「JUICE」黑色
    條紋包裝毒品咖啡包6包等予劉韋辰。嗣為警於同日晚上10
    時25分許，在上開交岔路口處，查獲甫與甲○○完成毒品交易
    之劉韋辰，並當場扣得上開毒品，始循線查悉上情。
二、案經臺灣臺中地方檢察署檢察官指揮臺中市政府警察局第三
    分局偵查起訴。
    理    由
壹、證據能力部分：
一、按被告以外之人於審判外之言詞或書面陳述，除法律有規定
    者外，不得作為證據，刑事訴訟法第159 條第1 項定有明文
    。本件證人劉韋辰於警詢中所為之陳述，屬審判外之陳述，
    依首揭法條規定，原則上亦無證據能力。然被告以外之人於
    審判外之陳述，雖不符刑事訴訟法第159 條之1 至之4 之規
    定，而經當事人於審判程序同意作為證據，法院審酌該言詞
    陳述或書面陳述作成時之情況，認為適當者，亦得為證據。
    當事人、代理人或辯護人於法院調查證據時，知有第159 條
    第1 項不得為證據之情形，而未於言詞辯論終結前聲明異議
    者，視為有前項之同意，此刑事訴訟法第159條之5 亦定有
    明文。本件被告甲○○及其辯護人於本院審理中對證據能力亦
    不爭執，且至言詞辯論終結前，就前開證人證詞之證據能力
    亦未聲明異議。再前開證人之證述，未經被告及其辯護人主
    張有何非出於自由意志之情形，是本件認為容許其證述之證
    據能力，亦無不當，應依刑事訴訟法第159 條之5 之規定，
    認前開證人上開之證述具有證據能力。
二、次按，被告以外之人於偵查中向檢察官所為陳述，除顯有不
    可信之情況者外，得為證據，刑事訴訟法第159 條之1 第2
    項定有明文。偵查中對被告以外之人（包括證人、鑑定人、
    告訴人、被害人及共同被告等）所為之偵查筆錄，或被告以
    外之人向檢察官所提之書面陳述，性質上均屬傳聞證據。惟
    現階段刑事訴訟法規定檢察官代表國家偵查犯罪、實施公訴
    ，依法其有訊問被告、證人及鑑定人之權，證人、鑑定人且
    須具結，而實務運作時，檢察官偵查中向被告以外之人所取
    得之陳述，原則上均能遵守法律規定，不致違法取供，其可
    信度極高，職是，被告以外之人前於偵查中已具結而為證述
    ，除反對該項供述得具有證據能力之一方，已釋明「顯有不
    可信之情況」之理由外，不宜以該證人未能於審判中接受他
    造之反對詰問為由，即遽指該證人於偵查中之陳述不具證據
    能力。本件證人劉韋辰於檢察官偵查中所為之陳述，被告及
    其辯護人未曾提及檢察官在偵查時有不法取供之情形，亦未
    釋明上開證人之供述有顯不可信之情況，依上說明，其於偵
    查中之證言自具有證據能力。
三、又按，法院或檢察官得囑託醫院、學校或其他相當之機關、
    團體為鑑定，或審查他人之鑑定，並準用第203 條至第206
    條之1 之規定，刑事訴訟法第208 條第1 項亦定有明文。依
    此，檢察官對於偵查中之案件，認為須實施鑑定者，固應就
    具體個案，選任鑑定人或囑託鑑定機關（團體）為之；但對
    於司法警察機關調查中之案件，或有量大或急迫之情形，為
    因應實務之現實需求，如檢察官針對該類案件之性質（例如
    ：查扣之毒品必須檢驗其成份、對施用毒品之犯罪嫌疑人必
    須檢驗其體內有無毒品代謝反應、對於查扣之槍砲彈藥必須
    檢驗有無殺傷力、對違反野生動物保育法案件必須鑑定是否
    屬於保育類動物案件等），認為當然有鑑定之必要者，經參
    考法務部92年5 月20日法檢字第092080203 號函送之法務部
    「因應刑事訴訟法修正工作小組」研討之刑事訴訟法修正相
    關議題第21則之共識結論，以及臺灣高等法院於92年8 月1
    日舉行之刑事訴訟法新制法律問題研討會第3 則法律問題研
    討結果之多數說（載於司法院92年8 月印行「刑事訴訟法新
    製法律問題彙編」第15頁至第18頁），基於檢察一體原則，
    得由該管檢察長對於轄區內之案件，以事前概括選任鑑定人
    或囑託鑑定機關（團體）之方式，俾便轄區內之司法警察官
    、司法警察對於調查中之此類案件，得即時送請事前已選任
    之鑑定人或囑託之鑑定機關（團體）實施鑑定，該鑑定人或
    鑑定機關（團體）亦應視同受承辦檢察官所選任或囑託而執
    行鑑定業務，其等出具之書面鑑定報告應屬刑事訴訟法第20
    6 條所定之傳聞例外，當具有證據能力（法務部92年9 月1
    日法檢字第0920035083號函可供參照）。從而，本件扣案之
    毒品，經由查獲之單位依先前轄區檢察署檢察長事前概括選
    任鑑定機關，即衛生福利部草屯療養院（下稱草屯療養院）
    實施鑑定，該上開鑑定機關所出具110年10月27日草療鑑字
    第1101000500號、110年11月11日草療鑑字第1101000501號
    鑑驗書（見110年度他字第7861號卷第96至99頁），即具有
    證據能力，而得為本案之證據。
四、本院以下援引之其餘非供述證據資料（含扣案物品、扣押物
    品翻拍照片、查獲時之現場搜證相片等證物），檢察官、被
    告及其辯護人於本院審判程序時對其證據能力均不爭執，且
    係司法警察（官）依法執行職務時所製作或取得，應無不法
    取證之情形，參酌同法第158 條之4 規定意旨，上揭證據均
    具有證據能力，併此敘明。
貳、實體部分：
一、上開犯罪事實，業據被告於檢察官偵查中及本院審理時，均
    坦承不諱（見110年度他字第7828號卷第162頁、本院卷第69
    、188頁），核與如購毒者即證人劉韋辰之證述相符，並有
    另案扣押如附表一所示之物及如附表二所示之各項證據資料
    在卷可稽；此外，被告販售予劉韋辰之毒品，經送驗後分別
    檢出第三級毒品愷他命成分（晶體）、第三級毒品甲基-N,N
    -二甲基卡西酮（彩色包裝毒咖啡包）、第三級毒品3,4-亞
    甲基雙氧苯基乙基胺丁酮、第三級毒品硝甲西泮及第四級毒
    品硝西泮（黑色條紋包裝毒咖啡包部分），亦有上開草屯療
    養院鑑驗書在卷為憑，足認被告之自白應與事實相符。　　
二、按販賣毒品與合資購買、代為購買或原價轉讓而幫助他人施
    用毒品、與他人共同持有毒品或轉讓毒品，在外觀上雖均有
    授受毒品及現金之行為，但因其主觀上是否具有營利意圖而
    異其罪名之論斷；即販賣毒品罪，係以行為人主觀上有營利
    之意圖，客觀上將毒品價售或有償讓與他人為其構成要件，
    若行為人主觀上並無營利之意圖，即與販賣毒品罪之構成要
    件不相符合（最高法院104 年度台上字第3201號、102 年度
    台上字第2541號判決要旨均足資參照）。又販賣毒品係政府
    嚴予查緝之違法行為，且可任意分裝或增減其分量，各次買
    賣之價格，當亦各有差異，隨供需雙方之資力、關係之深淺
    、需求之數量、貨源之充裕與否、販賣者對於資金之需求如
    何即殷切與否，以及政府查緝之態度，進而為各種不同之風
    險評估，而為機動性之調整，因之販賣之利得，除經坦承犯
    行，或帳冊價量均記載明確外，委難察得實情，是縱未確切
    查得販賣賺取之實際差價，但除別有事證，足認係按同一價
    格轉讓，確未牟利之情形外，尚難執此認非法販賣之事證有
    所不足，致知過坦承者難辭重典，飾詞否認者反得逞僥倖，
    而失情理之平。況，販賣者從各種「價差」或「量差」或係
    「純度」謀取利潤方式，或有差異，然其所圖利益之非法販
    賣行為目的，則屬相同，並無二致；衡諸毒品取得不易，量
    微價高，依一般社會通念以觀，凡為販賣之不法勾當者，倘
    非以牟利為其主要誘因及目的，應無甘冒被查緝法辦重刑之
    危險，平白無端義務為該買賣之工作，是其販入之價格必較
    售出之價格低廉，而有從中賺取買賣差價牟利之意圖及事實
    ，應屬符合論理法則且不違背社會通常經驗之合理判斷。故
    而，受施用毒品者委託，代為向販售毒品者購買毒品後，交
    付委託人以供施用，並收取價款者，必主觀上無營利之意圖
    ，而單純為助益、便利他人施用，始得僅論以施用毒品之幫
    助犯，苟已從中賺取價差或獲有利得，即難謂無營利之意圖
    ，自應成立販賣毒品罪（最高法院101 年度台上字第709 號
    判決意旨參照），是以行為人縱出於受託人之委託，始起意
    向毒品之來源或上游購入毒品，倘其因提供此項代購之服務
    ，無論係以常見之「價差」即向上游購入之價格較低，轉售
    予受託人之價格較高，或「量差」即向上游購入之毒品數量
    較多，轉交予受託人之毒品數量較少等形式獲取利潤，或直
    接自受託人處取得金錢以外之利益或好處，例如免費施用毒
    品等，性質上已非單純助益或便利他人施用毒品，而有取得
    代購之對價者，即不因行為人所獲得利益之型態為何，核屬
    具有營利之意圖無疑。查被告與購毒者，並非至親或錢財共
    通關係，若無藉此牟利之情，自無費心自甘承受重典，而涉
    犯販賣毒品之必要，尚且被告於本院審理時供陳：伊是領月
    薪，報酬是交易金額的百分之2等語（見本院卷第69頁），
    益見被告主觀上具有營利之意圖甚明。從而，本件事證明確
    ，被告上開犯行洵堪認定。　　
參、論罪科刑部分：
一、按109年1月15日修正公布，同年7 月15日生效施行毒品危害
    防制條例第9條第3項規定：「犯前5條之罪（按即毒品危害
    防制條例第4條至第8條）而混合二種以上之毒品者，適用其
    中最高級別毒品之法定刑，並加重其刑至二分之一」，該條
    項所稱之「混合」，係指將二種以上之毒品摻雜調合，無從
    區分而言（如置於同一包裝）。而增訂該條項之目的，係因
    目前毒品查緝實務，施用混合毒品之型態日益繁多，且因混
    合毒品之成分複雜，施用後所造成之危險性及致死率均高於
    施用單一種類者，為加強遏止混合毒品之擴散，乃增定犯毒
    品危害防制條例第4條至第8條之罪，而有混合二種以上毒品
    之情形者，加重其刑至二分之一。此項規定係就現今不同犯
    罪類型之個別犯罪行為予以加重，屬刑法分則加重之性質而
    成為另一獨立之罪（最高法院111年度台上字第823號判決意
    旨參照）。　
二、是核被告所為，係犯毒品危害防制條例第4條第3項之販賣第
    三級毒品罪（愷他命、彩色包裝毒咖啡包部分）、同條例第
    9條第3項、第4條第3項之販賣第三級毒品而混合二種以上毒
    品罪（黑色條紋包裝毒咖啡包部分）。又上開第三、四級毒
    品之純質淨重均無逾法定數量，即無持有第三、四級毒品為
    販賣毒品所吸收之問題，附此敘明。
三、被告以一販賣行為同時觸犯販賣第三級毒品罪及販賣第三級
    毒品而混合二種以上毒品罪，為想像競合犯，應依刑法第55
    條規定，從一重之販賣第三級毒品而混合二種以上之毒品罪
    處斷。
四、按刑法第28條所定之共同正犯，祇要行為人彼此之間，具有
    犯意聯絡、行為分擔，即可成立；此犯意之聯絡，不僅限於
    明示，縱屬默示，亦無不可，且無論事前或事中皆同，因出
    於共同犯罪的意思，分工合作，一起完成，即應就其等犯罪
    的全部情形，共同負責。再者，關於正犯、幫助犯之區別，
    係以行為人主觀的犯意及客觀的犯行作為標準，詳言之，凡
    以自己犯罪的意思而參與犯罪，無論其所參與者是否犯罪構
    成要件的行為，皆為正犯；縱以幫助他人犯罪的意思而參與
    犯罪，所分擔者，苟係犯罪構成要件（以內）之行為，亦為
    正犯；只有出於幫助他人犯罪的意思，而參與犯罪構成要件
    「以外」之行為，始為幫助犯。就販賣毒品以言，舉凡接洽
    交易、討價還價，送交毒品、收取價金等各項作為，皆屬販
    賣毒品的構成要件事實之部分行為，一旦參與，即屬共同正
    犯，而非單純幫助犯。因此，行為人主觀上明知他人從事販
    賣毒品之行為，而替賣方接聽電話、聯絡毒品買賣之種類、
    數量、價格，或約定毒品買賣之時間、地點以及交付毒品、
    收取買賣價款等行為，既然認知內容、用意，而參與交易的
    客觀作為，無論有無共同犯罪之主觀意思，自應負共同販賣
    毒品之罪責，不能僅評價為販賣毒品罪之幫助犯（最高法院
    106 年度台上字第2597、2786、2851、3186號判決意旨均足
    資參照）。本件被告業已實際從事送交毒品、收取價金等構
    成要件行為，其與李佳澔、洪偉翔等人及其餘所屬販毒集團
    之成員，均有犯意聯絡及行為分擔甚明，自為共同正犯。
五、按109年1月15日修正公布，同年7 月15日施行之毒品危害防
    制條例第17條第2 項規定：「犯第4條至第8條之罪於偵查及
    歷次審判中均自白者，減輕其刑。」，其修正立法理由略以
    ：「考量原立法之目的，係在使前述毒品案件之刑事訴訟程
    序儘早確定，當以被告於歷次審判中均自白犯罪者，始足當
    之，而所謂歷次審判中均自白，係指歷次事實審審級（包括
    更審、再審或非常上訴後之更為審判程序），且於各該審級
    中，於法官宣示最後言詞辯論終結時，被告為自白之陳述而
    言。」；本件被告上開販賣毒品之犯行，於偵查及審判中均
    已自白犯行，有卷附偵訊及審理筆錄可稽，已如前述，爰依
    上開之規定，予以減輕其刑。
六、次按，毒品危害防制條例第17條第1項所謂「供出毒品來源
    ，因而查獲其他正犯或共犯者，減輕或免除其刑」，係指具
    體提供毒品來源之資訊，使調查或偵查犯罪之公務員知悉而
    對之發動調查或偵查，並據以破獲者而言。倘有偵查（或調
    查）犯罪之公務員已有確切之證據，足以合理懷疑該被查獲
    之人為被告毒品來源之人，即與上開規定不符（最高法院11
    1年度台上字第2122號判決意旨參照）；查本件被告雖於偵
    查中供出其他共犯「江嘉欣」、「李佳澔」、「洪偉翔」等
    語，惟經臺中市政府警察局第二分局函覆略以：本分局於偵
    辦本件販毒集團案，聲請搜索票、拘票執行伊始，即已掌握
    本件販毒集團成員身分，為李佳澔、洪偉翔、甲○○等人，並
    於執行現場查獲江嘉欣涉嫌，予以逮捕；被告甲○○於警詢時
    稱毒品「是在倉庫拿的」，「去樂業路拿狗是指去樂業路拿
    毒品咖啡包，但後來我沒有去，所以不知道在哪裡」等語，
    未供出毒品來源，無毒品危害防制條例第17條第 1項適用等
    語；臺中市政府警察局豐原分局函覆略以：本案犯嫌甲○○係
    由臺中市政府警察局第二分局於110年10月24日拘捕到案，
    被告所使用之行動電話為該單位所查扣，本分局係於事後11
    0年11月1日前往臺中看守所借訊被告，被告表示相關上手資
    訊，已於拘捕時提供該單位知悉，被告並未提供本分局可供
    查緝上手之證據等語；臺灣臺中地方檢察署則函覆略以：本
    件係因「被告江嘉欣」於偵查中之供述，而查獲其毒品來源
    為李佳澔及洪偉翔等語，此有臺灣臺中地方檢察署111年5月
    13日中檢謀芥110偵34464字第1119051587號函、臺中市政府
    警察局豐原分局111年5月11日中市警豐分偵字第1110024674
    號函檢附之職務報告、臺中市政府警察局第二分局111年5月
    13日中市警二分偵字第1110022069號函在卷可佐（見本院卷
    第129至135頁）。綜上可知，本件各職司犯罪偵查或訴追之
    機關，顯非因被告之供述始行掌握李佳澔、洪偉翔或江嘉欣
    等人之販毒事證，即未依其供述而查獲毒品上游乙節，實堪
    認定，是被告尚無毒品危害防制條例第17條第1 項減刑規定
    之適用，附此敘明。　
七、爰審酌被告無視於國家對於杜絕毒品犯罪之禁令，明知毒品
    對於身體健康之戕害，竟販賣予他人施用，危害社會治安及
    國民健康，並助長施用毒品歪風，其因施用毒品而散盡家財
    、連累家人，或為購買毒品鋌而走險者，更不可勝計，本應
    予以嚴懲；惟斟酌其犯後迭於檢察官偵查中及本院審理時，
    均坦承犯行，態度良好，有效節省司法資源，堪認其良心未
    泯，且被告同一時期、同類型之犯行，業經本院110年度原
    訴字第106、109號判決判處應執行有期徒刑5年10月在案，
    就訴訟實務而言，分別起訴、分別判決確定之案件，與在同
    一審理程序之數罪，經由單一判決所定之應執行刑，前者在
    嗣後另定應執行刑時，其刑度往往遠重於在同一訴訟程序所
    判決之應執行刑，對於被告之權益影響甚鉅，考量修正後刑
    法刪除連續犯之規定，即採一罪一罰之刑事政策，為避免刑
    罰輕重失衡，調和上開定應執行刑輕重之顯著差異等一切情
    狀，量處如主文所示之刑，以資懲儆。
肆、沒收部分：
一、按沒收係以犯罪為原因而對於物之所有人剝奪其所有權，將
    其強制收歸國有之處分；犯罪所得之沒收、追繳或追徵，在
    於剝奪犯罪行為人之實際犯罪所得（原物或其替代價值利益
    ），使其不能坐享犯罪之成果，重在犯罪者所受利得之剝奪
    ，兼具刑罰與保安處分之性質，故無利得者自不生剝奪財產
    權之問題。因此，即令二人以上共同犯罪，關於犯罪所得之
    沒收、追繳或追徵，亦應各按其利得數額負責，並非須負連
    帶責任，此與犯罪所得財物之追繳發還被害人，因渉及共同
    侵權行為與填補被害人損害而應負連帶返還責任（司法院院
    字第二○二四號解釋），及以犯罪所得作為犯罪構成（加重
    ）要件類型者，基於共同正犯應對犯罪之全部事實負責，則
    就所得財物應合併計算之情形，均有不同。有關共同正犯犯
    罪所得之沒收、追繳或追徵，本院向採之共犯連帶說（七十
    年台上字第一一八六號⑵判例、六十四年台上字第二六一三
    號判例、民國六十六年一月二十四日六十六年度第一次刑庭
    庭推總會議決定㈡），業經一○四年度第十三次刑事庭會議決
    議不再援用、供參考，而改採應就各人實際分受所得之財物
    為沒收，追徵亦以其所費失者為限之見解（最高法院105年
    度台上字第1156號判決意旨參照）。查本件販賣毒品之交易
    價格為9800元，業據被告供承無訛，核與證人劉韋辰於偵查
    中之證述相符，堪信為真實，被告收受上開款項後，全數繳
    回給上手，尚未因此獲得任何報酬即為警查獲乙節，迭據被
    告於偵查及本院審理時，均供述一致，本院復無其他積極證
    據足認被告確有實際獲得報酬，揆諸首揭實務見解，關於犯
    罪所得部分既已不採共犯連帶說，是本院即無從就被告諭知
    犯罪所得之沒收，起訴書認應予以宣告沒收及追徵，容有誤
    會。
二、次按，犯第4條至第9條、第12條、第13條或第14條第1項、
    第2項之罪者，其供犯罪所用之物，不問屬於犯罪行為人與
    否，均沒收之，毒品危害防制條例第19條第1項定有明文，
    此為刑法第38條第2項後段所稱之特別規定。又沒收物之執
    行完畢與沒收物之不存在，並非一事，因犯罪依法必須沒收
    之物，雖已於他案確定判決諭知沒收，並已執行完畢，於本
    案仍應宣告沒收；又縱因另案扣押，不生不能沒收之問題（
    最高法院101年度台上字第5971號判決意旨參照）；本件被
    告由上游所交付，供聯絡本件犯行所使用之工作手機（Ipho
    ne8，白色），業經扣於另案（本院110年度原訴字第106、1
    09號案件），不問屬於被告所有與否，爰依上開規定，予以
    宣告沒收之。
據上論斷，應依刑事訴訟法第299 條第1 項前段，判決如主文。
本案經檢察官胡宗鳴提起公訴，檢察官乙○○到庭執行職務。
中　　華　　民　　國　　111 　年　　6 　　月　　28　　日
                  刑事第六庭    審判長法  官  柯志民

                                      法  官  陳昱翔

                                      法  官  戰諭威
以上正本證明與原本無異。
如不服本判決應於收受判決後20日內向本院提出上訴書狀，並應
敘述具體理由；其未敘述上訴理由者，應於上訴期間屆滿後20日
內向本院補提理由書（均須按他造當事人之人數附繕本）「切勿
逕送上級法院」。
                                      書記官  譚系媛
中　　華　　民　　國　　111 　年　　6 　　月　　28　　日

附錄論罪科刑法條：
毒品危害防制條例第4條：
製造、運輸、販賣第一級毒品者，處死刑或無期徒刑；處無期徒
刑者，得併科新臺幣3千萬元以下罰金。
製造、運輸、販賣第二級毒品者，處無期徒刑或10年以上有期徒
刑，得併科新臺幣1千5百萬元以下罰金。
製造、運輸、販賣第三級毒品者，處7年以上有期徒刑，得併科
新臺幣1千萬元以下罰金。
製造、運輸、販賣第四級毒品者，處5年以上12年以下有期徒刑
，得併科新臺幣5百萬元以下罰金。
製造、運輸、販賣專供製造或施用毒品之器具者，處1年以上7年
以下有期徒刑，得併科新臺幣1百50萬元以下罰金。
前五項之未遂犯罰之。
毒品危害防制條例第9條：
成年人對未成年人販賣毒品或犯前三條之罪者，依各該條項規定
加重其刑至二分之一。
明知為懷胎婦女而對之販賣毒品或犯前三條之罪者，亦同。
犯前五條之罪而混合二種以上之毒品者，適用其中最高級別毒品
之法定刑，並加重其刑至二分之一。

附表一：應予沒收之物
編號       物 品 名 稱 及 數 量 持有人  備 註 一 Apple廠牌（Iphone8，白色）行動電話1 支 甲○○ 扣於另案 

附表二：證據資料明細
證據資料明細 壹、供述證據 一、被告甲○○110年10月27日、110年12月16日、111年5月3日警詢、訊問、準備程序之供述（分見他7828卷第39頁至第49頁、第161頁至第163頁、本院卷第67頁至第73頁） 二、他案被告劉韋辰110年10月21日第1次、第2次、110年10月21日、110年10月31日第3次警詢、偵訊之供述（分見他7828卷第21頁至第22頁、第15頁至第20頁、第25頁至第29頁、第59頁至第61頁） 貳、非供述證據 一、110年度他字第7828號卷（他7828卷）  1、衛生福利部草屯療養院110年10月27日草療鑑字第1101000500號鑑驗書（他7828卷第65頁至第67頁）  2、正修科技大學超微量研究報告中心尿液檢驗報告〈報告編號：R00-0000-000〉（他7828卷第69頁）  3、臺中市政府警察局第三分局委託鑑驗尿液代號與真實姓名對照表〈劉韋辰〉（他7828卷第71頁）  4、自願受搜索同意書〈劉韋辰〉（他7828卷第73頁）（他7861卷第23頁）（偵1233卷第73頁）  5、臺中市政府警察局第三分局搜索、扣押筆錄、扣押物品目錄表（他7828卷第75頁至第81頁）（他7861卷第25頁至第31頁）（偵1233卷第75頁至第81頁） 　　◎執行時間：110年10月20日22時29分至同年月日22時46分     ◎執行處所：台中市西區自由路與民族路口 　　◎受執行人：劉韋辰  6、指認犯罪嫌疑人紀錄表〈劉韋辰指認甲○○〉（他7828卷第85頁至第89頁）（他7861卷第39頁至第43頁）（偵1233卷第85頁至第89頁）  7、員警整理供被告甲○○檢視之監視器畫面蒐證截圖照片、通訊軟體微信對話紀錄截圖照片（他7828卷第91頁至第113頁）（偵1233卷第49頁至第71頁）  8、員警整理供另案被告劉韋辰檢視之監視器畫面蒐證截圖照片、通訊軟體微信對話紀錄截圖照片、手機裝置資訊照片（他7828卷第115頁至第129頁）（他7861卷第49頁至第57頁）（偵1233卷第91頁至第105頁）  9、員警密錄器畫面截圖照片、扣案毒品咖啡包照片、扣案毒品初檢照片（他7828卷第131頁至第141頁）（他7861卷第59頁至第69頁）（偵1233卷第107頁至第117頁）  10、車輛詳細資料報表〈牌照號碼：ABU-2018號〉（他7828卷第145頁）（他7861卷第47頁）（偵1233卷第121頁） 二、110年度他字第7861號卷（他7861卷）　　   1、勘查採(驗)證同意書、臺中市政府警察局第三分局委託鑑驗尿液代號與真實姓名對照表〈他案被告劉韋辰〉（他7861卷第71頁至第73頁）  2、衛生福利部草屯療養院鑑驗書2份 　　(1)草療鑑字第1101000500號鑑驗書（他7861卷第96頁至第97頁）（偵1233卷第43頁至第45頁）　　  　  (2)草療鑑字第1101000501號鑑驗書（他7861卷第98頁至第99頁） 三、111年度偵字第1233號卷（偵1233卷）  1、正修科技大學超微量研究科技中心尿液檢驗報告〈他案被告劉韋辰〉（偵1233卷第47頁）（他7861卷第102頁） 四、111年度原訴字第39號（本院卷）  1、111年4月20日臺灣臺中地方法院電話紀錄表（本院卷第27頁）  2、刑事準備狀及其附件（本院卷第77頁至第115頁） 　　(1)被證：勞保局投保資料1份 　　(2)被證：戶口名簿1份 　　(3)被證：甲○○110年10月25日台中市政府警察局第二分局筆錄1份、甲○○持有之工作機通訊軟體Telegram對話紀錄翻拍照片　　　  3、111年5月13日臺灣臺中地方檢察署函文（本院卷第129頁）  4、111年5月11日臺中市政府警察局豐原分局中市警豐分偵字第1110024674號函文及其所檢附之111年5月10日員警職務報告書（本院卷第131頁至第133頁）  5、111年5月13日臺中市政府警察局第二分局中市警二分偵字第1110022069號函文（本院卷第135頁）　 

附表二：本案應沒收之物
編號 物品名稱及數量 備註 一 IPhone8手機1支 另案扣押於本院110年度原訴字第106號、109號刑事判決